【裁判字號】    97,抗,1019
【裁判日期】    970926
【裁判案由】    聲請定其應執行刑
【裁判全文】
臺灣高等法院刑事裁定                  97年度抗字第1019號
抗  告  人  甲○○
即受刑  人
上列抗告人因妨害自由等案件，不服臺灣臺北地方法院中華民國
97年8 月8 日裁定（原審案號：97年度聲字第1849號），提起抗
告，本院裁定如下：
    主  文
抗告駁回。
    理  由
一、按裁判確定前犯數罪者，併合處罰之；又數罪併罰，有2 裁
    判以上者，依刑法第51條之規定，定其應執行之刑，同法第
    50條、第53條分別定有明文。次按數罪併罰之案件，其各罪
    判決均係宣告刑，並非執行刑，縱令各案中一部分犯罪之宣
    告刑在形式上已經執行，仍應依法聲請犯罪事實最後判決之
    法院裁定，然後再依所裁定之執行刑，換發指揮書併合執行
    ，其前已執行之有期徒刑部分，僅應予扣除而不能認為已執
    行完畢，在所裁定之執行刑尚未執行完畢前，各案之宣告刑
    不發生執行完畢之問題（最高法院90年度台非字第340 號、
    最高法院95年度台非字第320 號判決同此意旨）。
二、原裁定意旨略以：抗告人即受刑人甲○○於附表所列日期，
    犯妨害自由及詐欺等罪，經臺灣臺北地方法院分別判處如附
    表編號一、二所示之刑，並均確定在案，爰依刑法第53條、
    第51條第5 款、第41條第1 項前段之規定，裁定抗告人應執
    行有期徒刑4 月，如易科罰金以新臺幣1,000 元折算1 日等
    語
三、本件抗告意旨略以：原裁定雖就抗告人所犯如附表編號一、
    二所示等罪已減之刑，定執行期有期徒刑4 月在案。惟抗告
    人所犯附表編號一已減刑之罪，業於97年4 月20日執行完畢
    ，此部分已減刑之罪，既已執行完畢，自不應與附表編號二
    之罪已減之刑，合併定其應執行之刑云云。
四、經查：
（一）抗告人即受刑人甲○○所犯原裁定附表編號一、二等罪，
      犯罪時間均在附表編號一之罪判決確定日即96年10月26日
      以前，揆諸前揭規定，合於數罪併罰之要件，自應依刑法
      第53條規定定其應執行刑，原裁定就抗告人所犯附表編號
      一、二等罪已減之刑，定應執行刑有期徒刑4 月，核無不
      合。
（二）又抗告人所犯附表編號一已減刑之罪，雖已於97年4 月21
      日縮短刑期執行完畢出監，有本院被告前案紀錄表1 紙附
      卷可稽，然其所犯附表編號二之罪已減之刑，尚未執行完
      畢，揆諸上揭說明，自應依刑法第53條之規定定其應執行
      刑，又所定之應執行刑執行期滿前，上開附表編號一已減
      刑之罪尚不得謂已執行完畢。至已執行部分自不能重複執
      行，應由檢察官於指揮執行時扣除之，此與定應執行之刑
      之裁定無涉。是抗告人提起本件抗告，認其所犯附表編號
      一已減刑之罪已執行完畢，不應與附表編號二之罪已減之
      刑，合併定其應執行之刑云云，並無理由，應予駁回。
五、據上論斷，應依刑事訴訟法第412 條，裁定如主文。
中    華    民    國    97    年    9     月    26    日
                  刑事第三庭審判長法  官  蔡秀雄
                                  法  官  許文章
                                  法  官  謝靜恒
以上正本證明與原本無異。
不得抗告。
                                  書記官  陳珮茹
中    華    民    國    97    年    9     月    26    日


司法院資訊處製作；財團法人民間司法改革基金會備份。
